臺灣高等法院臺中分院刑事裁定　
111年度聲字第640號
聲  請  人  臺灣高等檢察署臺中檢察分署檢察官     
受  刑  人  汪趙美霞




上列聲請人因受刑人數罪併罰有二裁判以上，聲請定其應執行之
刑（聲請案號：111年度執聲字第238號），本院裁定如下：
    主  文
汪趙美霞犯如附表所示各罪所處之刑，應執行有期徒刑貳拾年陸
月。
    理  由
一、聲請意旨略以：上列受刑人汪趙美霞因違反毒品危害防制條
    例等數罪，先後經判決確定如附表。數罪中雖有刑法第50條
    第1項但書所列情形，惟受刑人已請求檢察官聲請定應執行
    刑，有臺灣彰化地方檢察署民國111年2月21日是否請求定應
    執行刑調查表足稽，應依刑法第50條第2項、第53條、第51
    條第5款規定，定其應執行之刑。爰依刑事訴訟法第477條第
    1項聲請裁定等語。
二、經查，受刑人因犯如附表所示違反毒品危害防制條例等案件
    ，經臺灣彰化地方法院、本院先後判處如附表所示之刑，均
    經確定在案，此有如附表所示之判決書及臺灣高等法院被告
    前案紀錄表各1份附卷可憑，而其中受刑人如附表編號2、4
    所示之各罪，均為得易科罰金及得易服社會勞動之罪，而如
    附表編號1、3、5至38所示之各罪，則均為不得易科罰金及
    不得易服社會勞動之罪，依刑法第50條第1項但書之規定固
    不得併合處罰，然查受刑人於111年2月21日已向檢察官聲請
    定應執行刑，有臺灣彰化地方檢察署「刑法第50條第1項但
    書案件是否聲請定刑聲請書」影本1份附卷可稽，是依刑法
    第50條第2項之規定，聲請人就附表所示各罪聲請定其應執
    行之刑，核屬正當。爰審酌受刑人所犯如附表所示各罪之犯
    罪態樣、時間間隔、侵犯法益，並考量各該罪合併後之不法
    內涵、罪責原則及合併刑罰所生之效果暨被告所犯如附表編
    號1、2所示各罪，業經臺灣彰化地方法院以97年度訴字第18
    65號刑事判決，定應執行有期徒刑1年2月確定，而如附表編
    號3、4所示各罪，業經臺灣彰化地方法院以97年度訴字第25
    52號刑事判決，定應執行有期徒刑1年確定，又如附表編號5
    至38所示各罪，業經本院以98年度上訴字第1070號刑事判決
    ，定應執行有期徒刑19年10月確定等情狀，並考量受刑人表
    示之意見（見本院卷第144頁），定其應執行之刑如主文所
    示。
三、爰依刑事訴訟法第477條第1項，刑法第50條第2項、第53條
    、第51條第5款，裁定如主文。
中　　華　　民　　國　　111 　年　　3 　　月　　18　　日
            刑事第三庭    審判長法　官  楊  真  明
　　　　　　　　　　　　        法　官  李  明  鴻
　　　　　　　　　　　　　      法　官  楊  欣  怡
以上正本證明與原本無異。
如不服本裁定，應於收受送達後5日內向本院提出抗告書狀（須
附繕本）。因疫情而遲誤不變期間，得向法院聲請回復原狀。
                                書記官  孫  銘  宏
　　　　　　　　　　　　　　　　
中　　華　　民　　國　　111 　年　　3 　　月　　18　　日
受刑人汪趙美霞定應執行刑案件一覽表     編號  1 2 3 罪名  施用第一級 毒品罪 施用第二級 毒品罪 施用第一級 毒品罪 宣告刑  有期徒刑9月 有期徒刑6月 有期徒刑9月 犯罪日期  97年04月13日 97年04月13日 97年07月17日 偵查(自訴)機關 年度案號  彰化地檢97年度毒偵字第1671號 彰化地檢97年度毒偵字第1671號 彰化地檢97年度毒偵字第3050號  最後 事實審 法　院 臺灣彰化 地方法院 臺灣彰化 地方法院 臺灣彰化 地方法院  案　號 97年度訴字 第1865號 97年度訴字 第1865號 97年度訴字 第2552號  判決日期 97年07月25日 97年07月25日 97年11月13日   確定 判決 法院 臺灣彰化 地方法院 臺灣彰化 地方法院 臺灣彰化 地方法院  案號 97年度訴字 第1865號 97年度訴字 第1865號 97年度訴字 第2552號  判　決 確定日期 97年08月18日 97年08月18日 97年12月11日 是否為得易科 罰金之案件  不得易科罰金 不得易服社勞 得易科罰金 得易服社勞 不得易科罰金 不得易服社勞     備註  1.彰化地檢97年度執字第6510號 2.如附表編號1、2所示各罪，業經彰化地院以97年度訴字第1865號判決，定應執行有期徒刑1年2月確定。  1.彰化地檢98年度執字第66號 2.如附表編號3、4所示各罪，業經彰化地院以97年度訴字第2552號判決，定應執行有期徒刑1年確定。 
受刑人汪趙美霞定應執行刑案件一覽表     編號  4 5 6 罪名  施用第二級 毒品罪 販賣第一級 毒品罪 販賣第一級 毒品罪 宣告刑  有期徒刑5月 有期徒刑 15年2月 有期徒刑 15年2月 犯罪日期  97年07月16日 97年06月10日 97年06月14日 偵查(自訴)機關 年度案號  彰化地檢97年度毒偵字第3050號 彰化地檢97年度偵字第6729、8005號 彰化地檢97年度偵字第6729、8005號  最後 事實審 法　院 臺灣彰化 地方法院 臺灣高等法院 臺中分院 臺灣高等法院 臺中分院  案　號 97年度訴字 第2552號 98年度上訴字 第1070號 98年度上訴字 第1070號  判決日期 97年11月13日 98年06月18日 98年06月18日   確定 判決 法院 臺灣彰化 地方法院 臺灣高等法院 臺中分院 臺灣高等法院 臺中分院  案號 97年度訴字 第2552號 98年度上訴字 第1070號 98年度上訴字 第1070號  判　決 確定日期 97年12月11日 98年07月10日 98年07月10日 是否為得易科 罰金之案件  得易科罰金 得易服社勞 不得易科罰金 不得易服社勞 不得易科罰金 不得易服社勞    備註  1.彰化地檢98年度執字第66號。 2.如附表編號3、4所示各罪，經定應執行有期徒刑1年確定。 1.彰化地檢98年度執字第4521號。 2.如附表編號5至38所示各罪，業經本院以98年度上訴字第1070號判決，定應執行有期徒刑19年10月確定。   
受刑人汪趙美霞定應執行刑案件一覽表     編號  7 8 9 罪名  販賣第一級 毒品罪 販賣第一級 毒品罪 販賣第一級 毒品罪 宣告刑  有期徒刑 15年2月 有期徒刑 15年2月 有期徒刑 15年2月 犯罪日期  97年06月15日 97年06月18日 97年06月22日 偵查(自訴)機關 年度案號  彰化地檢97年度偵字第6729、8005號 彰化地檢97年度偵字第6729、8005號 彰化地檢97年度偵字第6729、8005號  最後 事實審 法　院 臺灣高等法院 臺中分院 臺灣高等法院 臺中分院 臺灣高等法院 臺中分院  案　號 98年度上訴字 第1070號 98年度上訴字 第1070號 98年度上訴字 第1070號  判決日期 98年06月18日 98年06月18日 98年06月18日   確定 判決 法院 臺灣高等法院 臺中分院 臺灣高等法院 臺中分院 臺灣高等法院 臺中分院  案號 98年度上訴字 第1070號 98年度上訴字 第1070號 98年度上訴字 第1070號  判　決 確定日期 98年07月10日 98年07月10日 98年07月10日 是否為得易科 罰金之案件  不得易科罰金 不得易服社勞 不得易科罰金 不得易服社勞 不得易科罰金 不得易服社勞   備註  1.彰化地檢98年度執字第4521號。 2.如附表編號5至38所示各罪，業經本院以98年度上訴字第1070號判決，定應執行有期徒刑19年10月確定。    
受刑人汪趙美霞定應執行刑案件一覽表     編號  10 11 12 罪名  販賣第一級 毒品罪 販賣第一級 毒品罪 販賣第一級 毒品罪 宣告刑  有期徒刑 15年2月 有期徒刑 15年2月 有期徒刑 15年2月 犯罪日期  97年06月30日 97年07月01日 97年07月01日 偵查(自訴)機關 年度案號  彰化地檢97年度偵字第6729、8005號 彰化地檢97年度偵字第6729、8005號 彰化地檢97年度偵字第6729、8005號  最後 事實審 法　院 臺灣高等法院 臺中分院 臺灣高等法院 臺中分院 臺灣高等法院 臺中分院  案　號 98年度上訴字 第1070號 98年度上訴字 第1070號 98年度上訴字 第1070號  判決日期 98年06月18日 98年06月18日 98年06月18日   確定 判決 法院 臺灣高等法院 臺中分院 臺灣高等法院 臺中分院 臺灣高等法院 臺中分院  案號 98年度上訴字 第1070號 98年度上訴字 第1070號 98年度上訴字 第1070號  判　決 確定日期 98年07月10日 98年07月10日 98年07月10日 是否為得易科 罰金之案件  不得易科罰金 不得易服社勞 不得易科罰金 不得易服社勞 不得易科罰金 不得易服社勞   備註  1.彰化地檢98年度執字第4521號。 2.如附表編號5至38所示各罪，業經本院以98年度上訴字第1070號判決，定應執行有期徒刑19年10月確定。    
受刑人汪趙美霞定應執行刑案件一覽表     編號  13 14 15 罪名  販賣第一級 毒品罪 販賣第一級 毒品罪 販賣第一級 毒品罪 宣告刑  有期徒刑 15年2月 有期徒刑 15年2月 有期徒刑 15年2月 犯罪日期  97年07月02日 97年07月02日 97年07月03日 偵查(自訴)機關 年度案號  彰化地檢97年度偵字第6729、8005號 彰化地檢97年度偵字第6729、8005號 彰化地檢97年度偵字第6729、8005號  最後 事實審 法　院 臺灣高等法院 臺中分院 臺灣高等法院 臺中分院 臺灣高等法院 臺中分院  案　號 98年度上訴字 第1070號 98年度上訴字 第1070號 98年度上訴字 第1070號  判決日期 98年06月18日 98年06月18日 98年06月18日   確定 判決 法院 臺灣高等法院 臺中分院 臺灣高等法院 臺中分院 臺灣高等法院 臺中分院  案號 98年度上訴字 第1070號 98年度上訴字 第1070號 98年度上訴字 第1070號  判　決 確定日期 98年07月10日 98年07月10日 98年07月10日 是否為得易科 罰金之案件  不得易科罰金 不得易服社勞 不得易科罰金 不得易服社勞 不得易科罰金 不得易服社勞   備註  1.彰化地檢98年度執字第4521號。 2.如附表編號5至38所示各罪，業經本院以98年度上訴字第1070號判決，定應執行有期徒刑19年10月確定。    
受刑人汪趙美霞定應執行刑案件一覽表     編號  16 17 18 罪名  販賣第一級 毒品罪 販賣第一級 毒品罪 販賣第一級 毒品罪 宣告刑  有期徒刑 15年2月 有期徒刑 15年2月 有期徒刑 15年2月 犯罪日期  97年07月03日 97年07月07日 97年07月07日 偵查(自訴)機關 年度案號  彰化地檢97年度偵字第6729、8005號 彰化地檢97年度偵字第6729、8005號 彰化地檢97年度偵字第6729、8005號  最後 事實審 法　院 臺灣高等法院 臺中分院 臺灣高等法院 臺中分院 臺灣高等法院 臺中分院  案　號 98年度上訴字 第1070號 98年度上訴字 第1070號 98年度上訴字 第1070號  判決日期 98年06月18日 98年06月18日 98年06月18日   確定 判決 法院 臺灣高等法院 臺中分院 臺灣高等法院 臺中分院 臺灣高等法院 臺中分院  案號 98年度上訴字 第1070號 98年度上訴字 第1070號 98年度上訴字 第1070號  判　決 確定日期 98年07月10日 98年07月10日 98年07月10日 是否為得易科 罰金之案件  不得易科罰金 不得易服社勞 不得易科罰金 不得易服社勞 不得易科罰金 不得易服社勞   備註  1.彰化地檢98年度執字第4521號。 2.如附表編號5至38所示各罪，業經本院以98年度上訴字第1070號判決，定應執行有期徒刑19年10月確定。    
受刑人汪趙美霞定應執行刑案件一覽表     編號  19 20 21 罪名  販賣第一級 毒品罪 販賣第一級 毒品罪 販賣第一級 毒品罪 宣告刑  有期徒刑 15年2月 有期徒刑 15年2月 有期徒刑 15年2月 犯罪日期  97年07月08日 97年07月09日 97年07月09日 偵查(自訴)機關 年度案號  彰化地檢97年度偵字第6729、8005號 彰化地檢97年度偵字第6729、8005號 彰化地檢97年度偵字第6729、8005號  最後 事實審 法　院 臺灣高等法院 臺中分院 臺灣高等法院 臺中分院 臺灣高等法院 臺中分院  案　號 98年度上訴字 第1070號 98年度上訴字 第1070號 98年度上訴字 第1070號  判決日期 98年06月18日 98年06月18日 98年06月18日   確定 判決 法院 臺灣高等法院 臺中分院 臺灣高等法院 臺中分院 臺灣高等法院 臺中分院  案號 98年度上訴字 第1070號 98年度上訴字 第1070號 98年度上訴字 第1070號  判　決 確定日期 98年07月10日 98年07月10日 98年07月10日 是否為得易科 罰金之案件  不得易科罰金 不得易服社勞 不得易科罰金 不得易服社勞 不得易科罰金 不得易服社勞   備註  1.彰化地檢98年度執字第4521號。 2.如附表編號5至38所示各罪，業經本院以98年度上訴字第1070號判決，定應執行有期徒刑19年10月確定。    
受刑人汪趙美霞定應執行刑案件一覽表     編號  22 23 24 罪名  販賣第一級 毒品罪 販賣第一級 毒品罪 販賣第一級 毒品罪 宣告刑  有期徒刑 15年2月 有期徒刑 15年2月 有期徒刑 15年2月 犯罪日期  97年07月10日 97年07月10日 97年07月11日 偵查(自訴)機關 年度案號  彰化地檢97年度偵字第6729、8005號 彰化地檢97年度偵字第6729、8005號 彰化地檢97年度偵字第6729、8005號  最後 事實審 法　院 臺灣高等法院 臺中分院 臺灣高等法院 臺中分院 臺灣高等法院 臺中分院  案　號 98年度上訴字 第1070號 98年度上訴字 第1070號 98年度上訴字 第1070號  判決日期 98年06月18日 98年06月18日 98年06月18日   確定 判決 法院 臺灣高等法院 臺中分院 臺灣高等法院 臺中分院 臺灣高等法院 臺中分院  案號 98年度上訴字 第1070號 98年度上訴字 第1070號 98年度上訴字 第1070號  判　決 確定日期 98年07月10日 98年07月10日 98年07月10日 是否為得易科 罰金之案件  不得易科罰金 不得易服社勞 不得易科罰金 不得易服社勞 不得易科罰金 不得易服社勞   備註  1.彰化地檢98年度執字第4521號。 2.如附表編號5至38所示各罪，業經本院以98年度上訴字第1070號判決，定應執行有期徒刑19年10月確定。    
受刑人汪趙美霞定應執行刑案件一覽表     編號  25 26 27 罪名  販賣第一級 毒品罪 販賣第一級 毒品罪 販賣第一級 毒品罪 宣告刑  有期徒刑 15年2月 有期徒刑 15年2月 有期徒刑 15年2月 犯罪日期  97年06月11日 97年06月13日 97年06月13日 偵查(自訴)機關 年度案號  彰化地檢97年度偵字第6729、8005號 彰化地檢97年度偵字第6729、8005號 彰化地檢97年度偵字第6729、8005號  最後 事實審 法　院 臺灣高等法院 臺中分院 臺灣高等法院 臺中分院 臺灣高等法院 臺中分院  案　號 98年度上訴字 第1070號 98年度上訴字 第1070號 98年度上訴字 第1070號  判決日期 98年06月18日 98年06月18日 98年06月18日   確定 判決 法院 臺灣高等法院 臺中分院 臺灣高等法院 臺中分院 臺灣高等法院 臺中分院  案號 98年度上訴字 第1070號 98年度上訴字 第1070號 98年度上訴字 第1070號  判　決 確定日期 98年07月10日 98年07月10日 98年07月10日 是否為得易科 罰金之案件  不得易科罰金 不得易服社勞 不得易科罰金 不得易服社勞 不得易科罰金 不得易服社勞   備註  1.彰化地檢98年度執字第4521號。 2.如附表編號5至38所示各罪，業經本院以98年度上訴字第1070號判決，定應執行有期徒刑19年10月確定。    
受刑人汪趙美霞定應執行刑案件一覽表     編號  28 29 30 罪名  販賣第一級 毒品罪 販賣第一級 毒品罪 販賣第一級 毒品罪 宣告刑  有期徒刑 15年2月 有期徒刑 15年2月 有期徒刑 15年2月 犯罪日期  97年06月14日 97年06月16日 97年06月18日 偵查(自訴)機關 年度案號  彰化地檢97年度偵字第6729、8005號 彰化地檢97年度偵字第6729、8005號 彰化地檢97年度偵字第6729、8005號  最後 事實審 法　院 臺灣高等法院 臺中分院 臺灣高等法院 臺中分院 臺灣高等法院 臺中分院  案　號 98年度上訴字 第1070號 98年度上訴字 第1070號 98年度上訴字 第1070號  判決日期 98年06月18日 98年06月18日 98年06月18日   確定 判決 法院 臺灣高等法院 臺中分院 臺灣高等法院 臺中分院 臺灣高等法院 臺中分院  案號 98年度上訴字 第1070號 98年度上訴字 第1070號 98年度上訴字 第1070號  判　決 確定日期 98年07月10日 98年07月10日 98年07月10日 是否為得易科 罰金之案件  不得易科罰金 不得易服社勞 不得易科罰金 不得易服社勞 不得易科罰金 不得易服社勞   備註  1.彰化地檢98年度執字第4521號。 2.如附表編號5至38所示各罪，業經本院以98年度上訴字第1070號判決，定應執行有期徒刑19年10月確定。    
受刑人汪趙美霞定應執行刑案件一覽表     編號  31 32 33 罪名  販賣第二級 毒品罪 販賣第二級 毒品罪 販賣第二級 毒品罪 宣告刑  有期徒刑7年2月 有期徒刑7年2月 有期徒刑7年2月 犯罪日期  97年07月08日 97年5月底某日 97年06月09日 偵查(自訴)機關 年度案號  彰化地檢97年度偵字第6729、8005號 彰化地檢97年度偵字第6729、8005號 彰化地檢97年度偵字第6729、8005號  最後 事實審 法　院 臺灣高等法院 臺中分院 臺灣高等法院 臺中分院 臺灣高等法院 臺中分院  案　號 98年度上訴字 第1070號 98年度上訴字 第1070號 98年度上訴字 第1070號  判決日期 98年06月18日 98年06月18日 98年06月18日   確定 判決 法院 臺灣高等法院 臺中分院 臺灣高等法院 臺中分院 臺灣高等法院 臺中分院  案號 98年度上訴字 第1070號 98年度上訴字 第1070號 98年度上訴字 第1070號  判　決 確定日期 98年07月10日 98年07月10日 98年07月10日 是否為得易科 罰金之案件  不得易科罰金 不得易服社勞 不得易科罰金 不得易服社勞 不得易科罰金 不得易服社勞   備註  1.彰化地檢98年度執字第4521號。 2.如附表編號5至38所示各罪，業經本院以98年度上訴字第1070號判決，定應執行有期徒刑19年10月確定。    
受刑人汪趙美霞定應執行刑案件一覽表     編號  34 35 36 罪名  販賣第二級 毒品罪 販賣第二級 毒品罪 販賣第二級 毒品罪 宣告刑  有期徒刑7年2月 有期徒刑7年2月 有期徒刑7年2月 犯罪日期  97年06月25日 97年06月30日 97年07月03日 偵查(自訴)機關 年度案號  彰化地檢97年度偵字第6729、8005號 彰化地檢97年度偵字第6729、8005號 彰化地檢97年度偵字第6729、8005號  最後 事實審 法　院 臺灣高等法院 臺中分院 臺灣高等法院 臺中分院 臺灣高等法院 臺中分院  案　號 98年度上訴字 第1070號 98年度上訴字 第1070號 98年度上訴字 第1070號  判決日期 98年06月18日 98年06月18日 98年06月18日   確定 判決 法院 臺灣高等法院 臺中分院 臺灣高等法院 臺中分院 臺灣高等法院 臺中分院  案號 98年度上訴字 第1070號 98年度上訴字 第1070號 98年度上訴字 第1070號  判　決 確定日期 98年07月10日 98年07月10日 98年07月10日 是否為得易科 罰金之案件  不得易科罰金 不得易服社勞 不得易科罰金 不得易服社勞 不得易科罰金 不得易服社勞   備註  1.彰化地檢98年度執字第4521號。 2.如附表編號5至38所示各罪，業經本院以98年度上訴字第1070號判決，定應執行有期徒刑19年10月確定。    
受刑人汪趙美霞定應執行刑案件一覽表     編號  37 38 （以下空白） 罪名  販賣第二級 毒品罪 販賣第二級 毒品罪  宣告刑  有期徒刑7年2月 有期徒刑7年2月  犯罪日期  97年07月07日 97年07月11日  偵查(自訴)機關 年度案號  彰化地檢97年度偵字第6729、8005號 彰化地檢97年度偵字第6729、8005號   最後 事實審 法　院 臺灣高等法院 臺中分院 臺灣高等法院 臺中分院   案　號 98年度上訴字 第1070號 98年度上訴字 第1070號   判決日期 98年06月18日 98年06月18日    確定 判決 法院 臺灣高等法院 臺中分院 臺灣高等法院 臺中分院   案號 98年度上訴字 第1070號 98年度上訴字 第1070號   判　決 確定日期 98年07月10日 98年07月10日  是否為得易科 罰金之案件  不得易科罰金 不得易服社勞 不得易科罰金 不得易服社勞     備註  1.彰化地檢98年度執字第4521號。 2.如附表編號5至38所示各罪，業經本院以98年度上訴字第1070號判決，定應執行有期徒刑19年10月確定。